臺灣彰化地方法院刑事判決　　　　　　　100年度易字第108號
公　訴　人　臺灣彰化地方法院檢察署檢察官
被　　　告　黃鈞豪
上列被告因詐欺案件，經檢察官追加起訴（100年度偵字第256號
、196號），本院判決如下：
    主  文
黃鈞豪犯如附表所示之罪，各處如附表所示之刑（如易科罰金，
均以新台幣壹仟元折算壹日）。應執行有期徒刑拾月，如易科罰
金以新台幣壹仟元折算壹日。
    事  實
一、黃鈞豪因家中經濟陷於不佳狀態，不思以正常方法賺得財物
    ，竟意圖為自己不法之所有，在綱路豆豆聊天室上以「陳育
    嘉」之假名自稱，藉以搭訕使用該網路之女子，俟互有交談
    取得信任後，於如附表所示之時間、地點，以如附表所示之
    手段（即或以所示之謊言，或以所示佯裝出售手機等物品之
    方式），致使如附表所示之被害人殷雪然、廖怡淨、謝如芩
    、張培柔、莊雯婷等人陷於錯誤，或依黃鈞豪之指示匯款至
    所指定之金融機關帳戶，或直接交付附表所示之物予黃鈞豪
    ，其中張培柔並同意黃鈞豪提領存款），而黃鈞豪於99 年2
    月18日取得莊雯婷所交付之華南商業銀行麻豆分行0000000
    00000號提款及密碼後，未經莊雯婷同意，即萌意圖為自己
    不法之所有，於同日某日，至嘉義縣農會設嘉義縣水上鄉○
    ○路53-3號之自動櫃員提款機（即ATM）擅自輸入該帳戶提
    款卡之密碼，以此不正方法提領帳戶內之存款新台幣(下同
    ）壹萬八千元之現金（詳如附表編號6所示）。嗣因如附表
    所示之被害人殷雪然、廖怡淨、謝如芩、張培柔、莊雯婷等
    人陸續查覺有異，始紛紛報警循線查悉上情。
二、案經被害人謝如芩訴由彰化縣警察局移送暨臺灣臺南地方法
    院檢察署簽分呈請臺灣高等法院檢察署移轉臺灣彰化地方法
    院檢察署檢察官偵查起訴。
    理  由
壹、程序方面：
一、按除被告所犯為死刑、無期徒刑、最輕本刑為3年以上有期
    徒刑之罪或高等法院管轄第一審案件者外，於前條第1項程
    序進行中，被告先就被訴事實為有罪之陳述時，審判長得告
    知被告簡式審判程序之旨，並聽取當事人、代理人、辯護人
    及輔佐人之意見後，裁定進行簡式審判程序；除簡式審程序
    及簡易程序案件外，第一審應行合議審判，刑事訴訟法第27
    3條之1第1項、第284條之1分別定有明文。本件被告黃鈞豪
    所涉係死刑、無期徒刑、最輕本刑為3年以上有期徒刑之罪
    罪或高等法院管轄第一審案件以外之罪，並於本院行準備程
    序時就被訴事實為有罪之陳述，本院合議庭依前揭規定，經
    評議結果，裁定改由1名法官獨任行簡式審判程序，先予敘
    明。
二、現行刑事訴訟法為保障被告之反對詰問權，排除具有虛偽危
    險性之傳聞證據，以求實體真實之發見，於該法第159 條第
    1項明定被告以外之人於審判外之言詞或書面陳述，除法律
    有規定者外，不得作為證據。本件檢察官及被告於本院準備
    程序及審理程序中，並未就本案卷內證據資料之證據能力提
    出爭執，且迄於言詞辯論終結前，均未主張有刑事訴訟法第
    159條第1項不得為證據之情形，應認均已同意本案卷內之證
    據資料均得作為本案證據，且經本院審酌後，認無不適當之
    情形，是本案卷內之證據均有證據能力，合先敘明。
三、因本件係以追加起訴方式為之，且故本院對本件自有管轄權
    。
貳、實體方面：
一、上開犯罪事實，業經被告黃鈞豪迭於警詢、偵查時及本院行
    準備程序與審理中，坦承不諱，核與告訴人謝如芩於警詢中
    之指訴、證人莊雯婷、殷雪然、廖怡淨、張培柔於警詢、偵
    查中之證述相符，並有被害人殷雪然匯款資料（即郵政國內
    匯款單影本）、被害人廖怡淨匯款資料（即郵政國內匯款單
    影本）、被害人張培柔匯款資料各1份（即00000000000000
    號郵政存簿儲金簿封面及內頁影本）、被害人莊雯婷帳戶資
    料（即華南商業銀行麻豆分行0000000  00000號帳戶活期儲
    蓄存款存摺封面及內頁影本）、被害人莊雯婷所有華南商業
    銀行麻豆分行上開帳戶遭盜領ATM監視器擷取畫面與雅虎奇
    摩IP與帳號申請人資料、遠傳IP查詢資料等在卷可稽，足證
    被告黃鈞豪之自白與事實相符，堪可採信。本案罪證明確，
    被告黃鈞豪之犯行，足以認定。
二、核被告黃鈞豪所為如附表所示之犯行，係各如附表所犯法條
    欄所示之罪名（即犯5次刑法第339條第1項之詐欺取財罪及
    1次犯同法第339條之2第1項之不正使用自動付款設備取財得
    利罪）。被告對同一被害人即被害人張培柔所為3次詐欺取
    財罪行為，因各該行為緊接、罪質相近，應係接續而為，故
    以一罪論。被告所為上開各罪間，犯意各別、行為互異，應
    分論併罰。爰審酌被告黃鈞豪為取得財物，非但以詐欺方法
    騙取他人財物，且於自動櫃員提款機（即ATM）擅自輸入他
    人帳戶提款卡之密碼，提領他人帳戶內之存款實有不該暨考
    量其犯罪之目的、手段、生活狀況、犯後坦承犯行態良好等
    一切情狀，各量處如主文所示之刑，並定應執行刑，均並諭
    知易科罰金之折算標準，以示懲戒。
據上論斷，應依刑事訴訟法第299條第1項前段、第273條之1第1
項，刑法第339條第1項、第339條之2第1項、第51條第5款、第41
條第1項前段，第41條第8項、刑法施行法第1條之1，判決如主文
。
本案經檢察官朱健福到庭執行職務。
中    華    民    國   100    年    6     月    15    日
                  刑事第三庭          法  官  洪志賢
以上正本證明與原本無異。
如不服本判決應於收受判決後10日內向本院提出上訴書狀，並
應敘述具體理由。其未敘述上訴理由者，應於上訴期間屆滿後
20日內向本院補提理由書(均須按他造當事人之人數附繕本)
「切勿逕送上級法院」。
告訴人或被害人對於判決如有不服具備理由請求檢察官上訴者，
其上訴期間之計算係以檢察官收受判決正本之日期為準。
中    華    民    國   100    年    6     月    15    日
                                      書記官  許億先
附錄本案論罪科刑法條全文：
中華民國刑法第339條
（普通詐欺罪）
意圖為自己或第三人不法之所有，以詐術使人將本人或第三人之
物交付者，處 5 年以下有期徒刑、拘役或科或併科 1 千元以下
罰金。
以前項方法得財產上不法之利益或使第三人得之者，亦同。
前二項之未遂犯罰之。